Minutes et répertoires du notaire Nicolas BAULDRY, janvier 1643 - décembre 1652 (étude XIX)
Archives nationales
- Minutes de Nicolas BAULDRY, janvier 1643 - décembre 1652; MC/ET/XIX/425 - MC/ET/XIX/457
  - Minutes. 1644, janvier - février, janvier - février 1644; MC/ET/XIX/428
    - LE BIS (Anne) âgée de 17 ans § Réception de Anne LE BIS fille naturelle et légitimée par lettre de décembre 1643 de Octavien LE BIS écuyer sr de la Chapelle conseiller secrétairedu Roi et de ses finances en l'abb. Saint-ANT. DES CHAMPS moy. 400 L. de rentes par an, 1er février 1644; MC/ET/XIX/428
      Le Bis, Anne
    - VEILLANT (Jean) + blanchisseur aux Carmes de Charonton § Vente des droits de la succession de Jean VEILLANT qui était héritier de Antoine V. laboureur à Saint-Maurice en Savoie et Jeanne DUGUET jadis sa femme, 5 février 1644; MC/ET/XIX/428
      acte de vente; Veillant, Jean
    - SORET (Paul) tapissier à Blois y demeurant § mariage de... fils de Barthelemy S. marchand tapissier à Blois et de feue Jeanne BRULLÉ jadis sa femme avec Marie DE LA TOUCHE, fille de défunts Francois D. bourgeois de Paris et de Marie GAILLARD son ep., 6 février 1644; MC/ET/XIX/428
      contrat de mariage; Soret, Paul
    - TAPISSIER SORET (Paul) demeurant à Blois § Mariage de. .., 6 février 1644; MC/ET/XIX/428
    - BALAIS § Vente de bottes de bouleau pour faire de BALAIS moyennant 21 l. par cent de bottes, 8 février 1644; MC/ET/XIX/428
    - (le) PLESSIS BOULANCY proche Assy en multieu § Bail d'une maison située à PLESSIS BOULANCY moy. 1200£. pour chacune de 9 années, 9 février 1644; MC/ET/XIX/428
    - FRUITIERS § Association de marchands FRUITIERS pour la vente des fruits à noyaux et pépins, 12 février 1644; MC/ET/XIX/428
    - PACOT (Ambroise) marchand tapissier bourgeois de Paris r. de la Tisseranderie paroisse Saint-J. en Grève § Quittance à. .. de 1000 £ts; Obligation à. .. de 3700 £. le 17 février, 12 février 1644; MC/ET/XIX/428
      obligation; quittance; Pacot, Ambroise
    - DONON (François de) écuyer sr de Messy r. Neuve Saint-Honoré paroisse Saint-Roch § Vente par François de DONON à Jacques NYVET marchand bourgeois de Paris quai de la mégisserie des poissons provenant de ses étangs, 13 février 1644; MC/ET/XIX/428
      acte de vente; Donon, François de
    - FOURCY (Marie de) Vve du maréchal d'Effiat § Inventaire de papiers de Marie de FOURCY à la requête de ses donataires, 15 février 1644; MC/ET/XIX/428
      inventaire; Fourcy, Marie de
    - LA GRANGE (Marie de) Vve de Henry de Fourcy Pt en la chambre des Comptes r. de Jouy paroisse Saint-Paul § Bail durant 2 ans par Marie de LA GRANGE d'une écurie attenant l'hôtel où elle demeure, 24 février 1644; MC/ET/XIX/428
      bail; La Grange, Marie de
    - ROTISSEUR (apprentissage de) § Mise en apprentissage par de François RIGAULT fils de défunts Jacques R. et Suzanne PARENT son ep. durant 5 ans chez Olivier PARENT maître rôtisseur demeurant au Vieux cimetière Saint-Jehan Pas de frais d'apprentissage, 24 février 1644; MC/ET/XIX/428
    - SAINT GERMAIN DES PRES dernière l'hôpital des Incurables lieu appelée le jardin d'Ollivet § Bail d'une maison à SAINT GERMAIN DES PRES, 26 février 1644; MC/ET/XIX/428
    - LOTIN (Jeanne) Vve de Theodore de BERZIAU seigneur de Grans Cons. du Prieurs Conseils Pt aux enquêtes du Pt r. du gd chantier paroisse Saint-Jehan en Grève § Déclaration par Jeanne LOTIN concernant une vente de terre qui lui fut faite à Arcueil pard. Groyu et Guy de moy. 2800 £. par Guillaume CHARLEMAGNE, jardinier aud. lieu. Elle reconnaît apt ne rien prétendre en cette vente dans laquelle elle ne fit que lui prêter son nom, 27 février 1644; MC/ET/XIX/428
      acte de vente; déclaration; Lotin, Jeanne
    - PEYNAUD (Jean) maçon § Bail durant 6 ans à .. d'une maison rue de la mortellerie moy. 360 £. par an, 18 janvier 1647; MC/ET/XIX/428
      bail; Peynaud, Jean
    - LECOQ (famille) § Bail durant 3 ans d'une maison rue Cloche Perce vis à vis l'enseigne de la Grosse Margot moy. 400 Lts, 19 novembre 1648; MC/ET/XIX/428
      bail; Lecoq, famille
    - Apprentissage de la fille de Hector Passant, maître joueur d'instruments., 22 octobre 1657; MC/ET/XIX/428
      Musique XVIIe siècle [2407 actes], par Madeleine Jurgens et le personnel du Minutier, 1954-1996 ( fichier papier entièrement dématérialisé; voir contexte dans le Plan d’orientation général - Notaires de Paris, guides thématiques du Minutier).
      contrat d'apprentissage; musicien
  - Minutes. 1644, mars - juin, mars - juin 1644; MC/ET/XIX/429
    - Devis de construction pour une maison en une place nouvellement acquise, rue des JARDINS., 18 janvier 1625; MC/ET/XIX/429
      devis; Jardins (rue des)
    - PACOT (Ambroise) marchand tapissier r. de la Tisseranderie paroisse Saint-J. en Grève § Déclaration par. .. concernant garniture de lit suivant obligation passée par Louis FARCY maître menuisier le 24-3-40, 3 mars 1644; MC/ET/XIX/429
      obligation; déclaration; Pacot, Ambroise
    - TREHOU (Jacques) charpentier § Constitution de rentes par. .. Jacques LE SAGE menuisier - Jehan LINDEL ouvrier en soie - à Denise DUCHAT veuve de Joseph DESMOLINS b. de P., 4 mars 1644; MC/ET/XIX/429
      constitution de rente; Trehou, Jacques
    - DIGANASSE dit FLAMINE (Antoine) opérateur du Roi et de Mademoiselle § Vente à Antoine DIGANASSE dit FLAMINE du 1/3 par indivis d'une maison à Saint-Antoine-des-Champs devant, l'abbaye moy. 1000 Lts, 7 mars 1644; MC/ET/XIX/429
      acte de vente; Diganasse dit Flamine, Antoine
    - TOUTTEFAIRE (Louis) avocat au Parlement demeurant à Corbie § mariage de Louis TOUTTEFAIRE fils de feu Michel T. sr d'Aubigny et de Marguerite BLONDEL sa femme avec Renée ESPIART fille du feus Guillaume E. bourgeois de Paris et M/te/ LEGOUST son ep., 7 mars 1644; MC/ET/XIX/429
      contrat de mariage; Touttefaire, Louis
    - OPÉRATEUR du Roi DI GANASSE dit FLAMINE (Antoine) § Vente de maison à Antoine DI GANASSE dit FLAMINE, 7 mars 1644; MC/ET/XIX/429
      acte de vente; Flamine, Antoine
    - POISSONS (marché de) § Vente par Pierre FILDIE voiturier par eau à Montargis à Jacques NYVET marchand de poisson. quai de la mégisserie de ttes les anguilles qui lui seront fournies moy. 34 £. le cent, 8 mars 1644; MC/ET/XIX/429
      acte de vente; Poissons, marché de
    - MOILON marché de § Jean FRENY, marchand plâtrier à Saint-Antoine-des-Champs promet, à Nicolas CAZIN, maçon audit lieu de lui fournir tout ce... et plâtre nécessaire à la construction d'une maison à la pointe de Picpus, 8 mars 1644; MC/ET/XIX/429
      marché; Freny, Jean; Cazin, Nicolas
    - MACON CAZIN Nicolas demeurant à Saint-Antoine-des-Champs § Fourniture de moellon, 8 mars 1644; MC/ET/XIX/429
    - DU CHESNE (Denis) maître serrurier r. du Roi de Sicile paroisse Saint-Paul § Quittance de 800 £ts pour travaux en l'abbaye SAINT-ANTOINE-DES-CHAMPS, 9 mars 1644; MC/ET/XIX/429
    - PARQUET (Henri) maître menuisier r. des Vieils Augustins § Quittance de 700 £. pour travaux en l'abbaye SAINT-ANTOINE-DES-CHAMPS, 9 mars 1644; MC/ET/XIX/429
      quittance; Parquet, Henri
    - CONCEPTION DE LA VIERGE (monastère) § Réception au monastère CONCEPTION DE LA VIERGE de Jean ROUSSEL compagnon menuisier natif d'Arras, âgé de 20 ans, fils de Pacquet R. maître menuisier à Arras et de feue Michel GARCY jadis sa femme, en qualité de domestique du couvent, 11 mars 1644; MC/ET/XIX/429
    - MENUISIER Compagnon, ROUSSEL Jean natif d'Arras âgé de 20 ans § Reception à titre de domestique, 11 mars 1644; MC/ET/XIX/429
      Roussel, Jean
    - ROUSSEL (Jean) compagnon menuisier natif d'Arras âgé de 20 ans § Réception de... fils de Pacquet R. maître menuisier à Arras et de feue Michelle GARCY jadis sa femme en qualité de domestique au monastère de SAINT ANTOINE DES CHAMPS, 11 mars 1644; MC/ET/XIX/429
    - BOBAN (Antoine) + marchand hôtelier demeurant à Meaux § Vente de droits sur la succession d'Antoine BOBAN, 12 mars 1644; MC/ET/XIX/429
      acte de vente; Boban, Antoine
    - IMAGE SAINT LOUIS à Saint-Antoine-des-Champs § Vente de maison, 13 mars 1644; MC/ET/XIX/429
    - SAINT-ANTOINE-DES-CHAMPS (village) maison à l'enseigne de l'image Saint-Louis § Vente d'une maison à village SAINT-ANTOINE-DES-CHAMPS moy. 1200 Lts, 13 mars 1644; MC/ET/XIX/429
      acte de vente; Saint-Antoine-des-Champs, village
    - VUIDAL (Benjamin) écuyer sr de Fleury demeurant pré, Soissons en Picardie § mariage de Benjamin VUIDAL fils de défunts Jean V. écuyer sr de Fleury et de Marie FONTAINE avec Renée JOUANET fille de Charles J. avocat au Parlement et de Marie DU CHAILLOU sa vve, 14 mars 1644; MC/ET/XIX/429
      contrat de mariage; Vuidal, Benjamin
    - Vente par Jean Cordier, peintre, demeurant porte Baudoyer, à son frère François Cordier, demeurant au logis de la maréchale de Guébriant rue de Seine, de la moitié d'une maison, cours et jardin au village d'Houdelincourt près Gondrecourt en Barrois, moyennant 550 francs barrois., 14 mars 1644; MC/ET/XIX/429
      Documents du Minutier central concernant les peintres, sculpteurs et graveurs au XVIIe siècle (1600-1650), par Marie-Antoinette Fleury et Martine Constans, tome II [études XI à XX, 2445 actes], Paris, Archives nationales, 2010, notice n°554 (instrument de recherche imprimé dématérialisé, certaines notices sont plus détaillées dans la version intégrale accessible en ligne par la rubrique 'Autres instruments de recherche', voir contexte dans le Plan d’orientation général - Notaires de Paris, guides thématiques du Minutier).
    - PEINTRE CORDIER (Jean) demeurant porte Baudoyer § Vente de maison par..., 14 mars 1644; MC/ET/XIX/429
      acte de vente; Cordier, Jean
    - GILLES (Nicolas)compagnon maçon r. Saint-Martin paroisse Saint-Laurent § Bail à rentes à. .. d'un terrain sur la rue nouvelle en construction sur le chemin de la Roquette, 15 mars 1644; MC/ET/XIX/429
      bail; Gilles, Nicolas
    - Bail à rente par Jean de Lappe, demeurant hors la porte Saint-Antoine sur le chemin de la Roquette, et sa femme, Marguerite Blosseau, à Étienne Chevallier, maître peintre, et sa femme, Gasparde Foret, demeurant rue de Buci, d'une pièce de terre à la porte Saint-Antoine, de 5 toises de face sur la rue nouvelle du chemin de la Roquette, et de 6 toises 16 pouces de profondeur, soit 31 toises de surface, chargée de 8 d. de cens par arpent envers la Grande Chancellerie, moyennant 27 l. 15 s. 6 d. de rente foncière rachetable à 500 l. À la suite: - 1645, 8 octobre.- Rachat de la rente., 15 mars 1644; MC/ET/XIX/429
      Documents du Minutier central concernant les peintres, sculpteurs et graveurs au XVIIe siècle (1600-1650), par Marie-Antoinette Fleury et Martine Constans, tome II [études XI à XX, 2445 actes], Paris, Archives nationales, 2010, notice n°516 (instrument de recherche imprimé dématérialisé, certaines notices sont plus détaillées dans la version intégrale accessible en ligne par la rubrique 'Autres instruments de recherche', voir contexte dans le Plan d’orientation général - Notaires de Paris, guides thématiques du Minutier).
    - PEINTRE CHEVALLIER (Etienne) r. de Bussy § Bail de terrain sur le chemin de la Roquette, 15 mars 1644; MC/ET/XIX/429
      bail; Chevallier, Etienne
    - CHEVAUX de l'artillerie § Accord entre 2 commandants de l'artillerie concernant les chevaux leur appartenant utilisés pour le charroi de l'artillerie, 21 mars 1644; MC/ET/XIX/429
    - CHOMEL (Antoine) conseiller du roi en ses Conseils maître des requêtes ordinaire de son hôtel rue Saint-Antoine paroisse Saint-Paul § Vente par Antoine CHOMEL à Nicolas DAUSHIN sieur de Sainte Marie de son office d'exempt de la compagnie du lieutenant criminel de robe courte au Châtelet moyennant 5000 l.ts, 21 mars 1644; MC/ET/XIX/429
      acte de vente; Chomel, Antoine
    - GARNIER (Pierre) seigneur de Montreau conseiller secrétaire du roi m/on/ Cons. de Fr. et fin § Foi et hommage par Pierre GARNIER aux religieuses de SAINT-ANTOINE-DES-CHAMPS pour sa terre et seigneurie de MONTREAU près Paris lui appartenant et à ses frères et soeurs comme héritiers de Mathieu GARNIER leur père seigneur de Monteau, trésorier des parties casuels, montant de lad. abb. à cause de son fief du Petit Saint-Antoine près Montreau, 22 mars 1644; MC/ET/XIX/429
      Garnier, Pierre
    - OLIER (Nicolas Edouard) conseiller du roi en ses Conseils Gd audiencier de France r. du pot de fer à Saint-Germain-des-Prés. § Quittance par Nicolas-Edouard OLIER comme créanciers des sieurs de VILLEMAREUIL, 23 mars 1644; MC/ET/XIX/429
      quittance; Olier, Nicolas Edouard
    - BONNE (Françoise de) duchesse de Lesdiguières veuve de Charles de CREQUY duc de Lesdiguières maréchal de France rue de Braque § Constitution de rentes par Françoise de BONNE à Nicolas Edouard OLIER conseiller du Roi, grand audiencier de France demeurant rue du Pot de Fer à Saint-Germain-des-Prés, 24 mars 1644; MC/ET/XIX/429
      constitution de rente; Bonne, Françoise de
    - BRIQUETIER GUILLEBERT (Pierre) § marché de briques, 24 mars 1644; MC/ET/XIX/429
      marché; Guillebert, Pierre
    - BRIQUES (marché de) § Pierre GUILLEBERT briquetier promet à Etienne LESUEUR marchand briquetier quai de Celestins de lui fournir la quantité de 400 milliers de. .. moy. 28 sols par millier, 24 mars 1644; MC/ET/XIX/429
      Guillebert, Pierre
    - FREDY (Angelique de) § Réception de Angelique de FREDY fille de Jean de FREDY sr du Moulinet et de Radegonde LE BOURDAIS au monastère des FILLES de LA CROIX, ordre reformé de Saint-Dominique moy. 2000 Lts., 25 mars 1644; MC/ET/XIX/429
      Fredy, Angelique de
    - JOHANNET (Catherine) § Inventaire après décès de Catherine JOHANNET à la requête de Gilles LEGALIS procureur au Pt, bailli de Chilly, Longjumeau et dépendances, tuteur de ses 5 enfants mineurs, 29 mars 1644; MC/ET/XIX/429
      inventaire; Johannet, Catherine
    - SELLIER LORMIER CAROSSIER (apprentissage) § Mise en apprentissage durant 6 ans par Estienne DES FOSSES écuyer com. ordinaire de l'art. écuyer de la maréchale d'Effiat, de François LE LONG, l'un de ses laquais, fils de feu Jean LE LONG demeurant à Fontenay/ Bagneux et de Marthe PARMENTIER son ép. chez Blaise PERIER maître scellier lormier carossier - moy. IX/XX/ Lts, 29 mars 1644; MC/ET/XIX/429
    - PATISSIER (apprentissage) § Mise en apprentissage durant 5 ans par Noel de LA MOTHE tisserand près Pontoises de Pierre de LA M. son fils chez Claude POLLE maître pâtissier r. de la Tisseranderie. Pas de frais d'apprentissage, 29 mars 1644; MC/ET/XIX/429
    - DU FEU (Léon) maître franger b. de P r. Saint-Antoine paroisse Saint-Gervais § Bail durant 2 ans par Léon DU FEU en la présence de Léon DU FEU maître franger, son fils d'une boutique en lad. rue, 31 mars 1644; MC/ET/XIX/429
      bail; Du Feu, Léon
    - SAINT-ANTOINE-DES-CHAMPS (village) maison à l'enseigne du sauvage § Bail durant 3 ans par Geneviève LE CLERC veuve de Nicolas LE JEUNE maître couvreur à Pierre PICART marchand boulanger d'une maison à village SAINT-ANTOINE-DES-CHAMPS moy. 270 L. par an, 2 avril 1644; MC/ET/XIX/429
      bail; Saint-Antoine-des-Champs, village
    - SAINT-ANTOINE-DES-CHAMPS (village) maison sur le chemin de Montreuil § Titre nouvel, 2 avril 1644; MC/ET/XIX/429
      titre nouvel; Saint-Antoine-des-Champs, village
    - CARRIERE à PLATRE (exploitation de) § Francois METIGÉ carrier à la Folie Regnault promet à Toussaint AZE et Pasquier AUBRY platrier à la Cx Faubin d'exploiter une carrière à la Folie Regnault, 3 avril 1644; MC/ET/XIX/429
      Metigé, François
    - LAMIRAULT (Jean) maître Charpentier r. de Bourbon paroisse Saint-Sulpice § Vente par. .. et sa femme, aieuls de Geneviève PHILIPPES fille mineure de défunts Robert Ph. compagnon charpentier et Anne LAMIRAULT jadis sa femme en 1er Noce à Jeanne SIBOT veuve en dernière noce dud. PH. demeurant r. des normandières paroisse Saint-Paul de meubles (détails ds l'acte) moy. 24 lts, 5 avril 1644; MC/ET/XIX/429
      acte de vente; Lamirault, Jean
    - DANGIN dit DUPRÉ (Jean) + garde du corps de la reine § Vente de droits sur la succession de Jean DANGIN dit DUPRÉ et décharge d'intérêts civils pour homicide de ce dernier commis par le laquais du sieur de BEAUMONT, 6 avril 1644; MC/ET/XIX/429
      acte de vente; Dangin dit Dupré, Jean
    - VIEILLE DU TEMPLE (rue) maison de L. de Masparault ep. de Cl. Desmarets § Bail durant 3 ans d'un corps de logis situé rue VIEILLE DU TEMPLE moy. 550 L. par an., 6 avril 1644; MC/ET/XIX/429
    - CARLES (Charles de) chevalier seigneur de Pradines écuyer de la gde écurie du Roi demeurant en son château de Romsac § Procuration à Gilles LEGALIS procureur du Parlement concernant les affaires de la maréchale d'Effiat, 7 avril 1644; MC/ET/XIX/429
    - CREIL (Henry de) Conseiller au grand Conseil rue des Lions paroisse Saint-Paul § Quittance par Henry de CREIL fils et seul héritier de Louis de C. Conseiller en la Cour des Aides, 9 avril 1644; MC/ET/XIX/429
    - GARBET (Jean) maître serrurier r. des Billettes § Bail durant 2 ans à. .. de divers lieux dépendant d'une maison rue neuve de BERCY paroisse Saint-Gervais moy. 240 L. par an, 10 avril 1644; MC/ET/XIX/429
      bail; Garbet, Jean
    - NESMOND (François Théodore de) conseiller du roi en ses Conseils Pt au Pt r. Aubry le Boucher § Titre nouvel par François Théodore de NESMOND et Henry BAILLY laboureur d'une maison rue neuve Saint-Honoré attenante à celle de Jean LENÔTRE jardinier du Roi, 16 avril 1644; MC/ET/XIX/429
      titre nouvel; Nesmond, François Théodore de
    - LINGE (fourniture et blanchissage de) § Obligation par Jean MARCEL écuyer sr de Comtelon conseiller au Parlement de Metz de 1600 £ts pour fourniture et blanchissage de LINGE qui lui ont été faits depuis le 16 oct. 1642, 17 avril 1644; MC/ET/XIX/429
      obligation; Linge, fourniture et blanchissage de
    - NICOLAY (Aymard de) chevalier seigneur de Bernay Saint-Chartier Gent. ordinaire de la Chambre du Roi § Constitution par Aymard de NICOLAY et Diane de LA TOURLANDRY son ép. à Estienne GUEFFIER conseiller du roi en ses Conseils de 1100 L. de rentes moy 20 000 L. le même jour led. G. prete nom pour Jacques TALON conseiller du roi en ses Conseils r. de la Harpe paroisse Saint-Cosme, 21 avril 1644; MC/ET/XIX/429
      constitution de rente; Nicolay, Aymard de
    - PARIS (terroir de) lieud. Fecamp § Bail durant 9 ans par les religieuses de Saint-ANTOINE DESCHAMPS de terres situées à terroir de PARIS moy. 600 L. par an, 21 avril 1644; MC/ET/XIX/429
    - BONNE (Françoise de) veuve de Charles de CREQUY duc de Lesdiguières maréchal de France § Constitution de rentes par Françoise de BONNE au profit de Pierre SEGUIER chevalier chancelier de France demeurant rue de Grenelle paroisse Saint-Eustache, 22 avril 1644; MC/ET/XIX/429
    - CAUCHY (Frémin) maître charpentier bourgeois de Paris r. du Sépulcre paroisse Saint-Sulpice § Quittance par. .. à François COCUEL maître paumier bourgeois de Paris de 1000 L.ts pour le rachat de 50 L. de rentes, 22 avril 1644; MC/ET/XIX/429
      quittance; Cauchy, Fremin
    - COCUEL (Francois) maître paumier bourgeois de Paris § Quittance de rachat, 22 avril 1644; MC/ET/XIX/429
      quittance; Cocuel, François
    - MACONNERIE marché de § Claude NAU' maçon à la Croix Faubin promet à Pierre LEPAGE marchand boulanger à Saint-Antoine-des-Champs de faire les ouvrages de... d'un corps de logis qu'il fait construire près de sa maison, 24 avril 1644; MC/ET/XIX/429
      marché; Nau, Claude; Lepage, Pierre; maçon
    - GODEFROY (Elisabeth) veuve d'Etienne Collo procureur en la Ch. des Comptes § Bail durant 6 ans par Elisabeth GODEFROY de terres situées à VOISINS-LE-BRETONNEUX, 29 avril 1644; MC/ET/XIX/429
      bail; Godefroy, Elisabeth
    - BREDY (Marguerite) épouse de Noël Mirdrey Chirurgien de l'artillerie § Testament de Marguerite BREDY, 1er mai 1644; MC/ET/XIX/429
      testament; Bredy, Marguerite
    - CHALENDRÉ (ferme terre et seigneurie de) dite de Saint-Antoine § Bail durant 9 ans de ferme terre et seigneurie de CHALENDRÉ par les religieuses de SAINT-ANTOINE-DES-CHAMPS, 2 mai 1644; MC/ET/XIX/429
      bail; Montgeron (Essonne)
    - TIXERANDERIE (rue de la) § Bail d'une maison rue de la TIXERANDERIE moy. 600 £. pour chacune des 6 années, 2 mai 1644; MC/ET/XIX/429
      bail; Tixeranderie, rue de la
    - MARCHAND DE VIN (apprentissage) § Mise en apprentissage durant 4 ans par Jean LOYAL fermier de la terre de Bailly en Brie de Jacques L. son fils, âgé de 16 ans chez Pierre PETIT marchand de vin bourgeois de Paris b. de P. rue de la Mortellerie, 3 mai 1644; MC/ET/XIX/429
    - HOUBLÉ (Jean) maçon r. Saint-Martin paroisse Saint-Laurent § Quittance par. .. aux religieuses de Sainte-ELISABETH de la somme de 2310 £ts. pour travaux de maçonnerie faits en une maison leur appartenant située devant le Temple, 13 mai 1644; MC/ET/XIX/429
      quittance; Houblé, Jean
    - MACON HOUBLÉ Jean rue Saint-Martin paroisse Saint-Laurent § Quittance pour travaux, 13 mai 1644; MC/ET/XIX/429
    - BAILLET (Charles) maître Tisserand en toile demeurant au faubourg Saint-Denis paroisse Saint-Laurent § mariage de Charles BAILLET avec Marie MONTMIRET fille de Jacques M. vigneron à BOISSY près, Pontoise et Perrette CHARTIER sa femme, décédés, 16 mai 1644; MC/ET/XIX/429
      contrat de mariage; Baillet, Charles
    - MIRON (Jean) écuyer sr de Boinet Cy devant conseiller au Gd, Conseil § Inventaire après décès de Jean MIRON en présence de Anne de BAILLON son ep., 18 mai 1644; MC/ET/XIX/429
      inventaire; Miron, Jean
    - GAMIN (Elisabeth) veuve de Jerome de Hacqueville chevalier seigneur d'Ons en Bray 1er Pt au Pt § Transaction entre Elisabeth GAMIN François de CASTILLE Intendant du duc d'Orléans et autres Elisabeth GAMIN, 19 mai 1644; MC/ET/XIX/429
      accord; Gamin, Elisabeth
    - CAZIN (Nicolas) maçon à Saint-Antoine-des-Champs § Bail par. .. d'une maison à LUMIGNY près Rozoy en Brie, 20 mai 1644; MC/ET/XIX/429
      bail; Cazin, Nicolas
    - THIRAND (Marie) âgée de 14 ans § Réception de Marie THIRAND fille de Paul TH. marchand bourgeois de Paris r. Jean Lointier paroisse Saint-Germain-l'Auxerrois et de Antoinette MARAND sa femme décédée en l'abb. SAINT-ANTOINE-DES-CHAMPS moy. 10 000 Lts, 23 mai 1644; MC/ET/XIX/429
      Thirand, Marie
    - RABUTIN (Leonor de) chevalier comte de Bussy gouverneur du Nivernais § Promesse faite à Leonor de RABUTIN de l'indemniser d'une somme de 6 000 £, 28 mai 1644; MC/ET/XIX/429
      promesse; Rabutin, Leonor de
    - LA GRANGE (Marie de) veuve de Henry de FOURCY Pres en la Ch. des Comptes § Procuration par Marie de LA GRANGE Charles de CARLES chevalier Sr de Pradines - Louis ARNAULT Cons. not. secrétaire du roi maître Cons. de France - Pierre DU CHALLAIS conseiller du roi en ses Conseils, gouv. de la tour de Cordonau - Thomas de COMAN sieur d'Astry Cons. et maître d'hôtel ordinaire du Roi à X. de COMANS écuyer sr des Ondes pour faire continuer les travaux commencés ds les terres de TONNAY CHARENTE et MEURON et tout ce qui concerne l'entreprise des MARAIS de FRANCE, 31 mai 1644; MC/ET/XIX/429
      procuration; La Grange, Marie de
    - PARIS (terroir de) lieud. la Barbitonne près Picpus § Bail de terres à PARIS 2 actes, 2 juin 1644; MC/ET/XIX/429
    - EPICIER (apprentissage de) § Mise en apprentissage durant 3 ans par Claude GUENOT procureur en l'élection de Dampmartin de Jean G. son fils, âgé de 15 ans chez Pierre BLEZIMARD marchand épicier r. Saint-Antoine moy. 200 £ts, 3 juin 1644; MC/ET/XIX/429
    - MOLÉ (Mathieu) conseiller du roi en ses Conseils 1er Pt au Pt l'un des administrateurs du collège de Beauvais § Quittance de rentes par le collège de Beauvais en présence de Mathieu MOLÉ et autres administrateurs, 3 juin 1644; MC/ET/XIX/429
      quittance; Molé, Mathieu